【裁判字號】    92,再易,3
【裁判日期】    920219
【裁判案由】    給付票款
【裁判全文】
臺灣屏東地方法院民事判決  九十二年再易字第三號
    再審原告      甲○○○
                  乙○○
    再審被告      丙○○
右當事人間請求給付票款事件，再審原告對於中華民國九十一年十二月十一日本院九
十年度簡上字第一二六號第二審民事判決聲明不服，提起再審，本院判決如左：
    主      文
再審之訴駁回。
再審訴訟費用由再審原告負擔。
    理      由
一、本件再審意旨略以：(一)原確定判決有足影響於判決之重要證物漏未斟酌之違法：
    再審原告於民事準備書狀中一再提出再審被告並非持票人，原確定判決並無審酌
    上開證據是否可採，而足以認再審被告非持票人，則原確定判決有足以影響於判
    決之重要證據漏未審酌之違法。(二)原確定判決有適用法規顯有錯誤之違法：原確
    定判決並無為審酌「再審被告非持票人」之抗辯，顯有民事訴訟法第二百二十二
    條規定之違法。再審被告既非持票人，則原確定判決應認再審被告非票據權利人
    ，自不得請求給付票款，原確定判決違反票據法第一百三十一條、第八十五條規
    定，原確定判決自有適用法規顯有錯誤之違法事由。為此，爰依民事訴訟法第四
    百九十七條、第四百九十六條第一項第一款提起本件再審之訴。求為判決將本院
    民國九十年度簡上字第一二六號確定判決廢棄，再審被告在前審之訴駁回。再審
    及前審訴訟費用由再審被告負擔。又本件未經言詞辯論，再審被告亦未具狀作何
    聲明或陳述。
二、按民事訴訟法第四百九十七條所稱之「如就足以影響於判決之重要證物，漏未斟
    酌」者，係指當事人於前訴訟程序中已提出而未經斟酌之證物，若原確定判決對
    於該項證物，認係不必要或有不足採信之情形，或該證物無關重要，縱經斟酌亦
    與確定判決無影響者，仍不得據為再審之理由。經查，本件再審原被告於九十年
    二月十二日本院潮州簡易庭審理時依據票據法第一百四十三條、第八十五條、第
    九十六條規定本於支票執票人之地位行使票據權利，並據其提出支票及退票理由
    單原本二紙為證，（見九十年潮簡字第二五號卷第四頁、十七頁），是再審被告
    確為系爭支票之執票人無誤，再審原告僅以再審被告之片段陳述，據此主張再審
    被告並非執票人云云，並無可採。又再審原告雖以原確定判決有足以影響於判決
    之重要證物漏未審酌，惟查再審原告上開「陳述」既非係足以影響於判決之重要
    「證物」，且縱經斟酌，亦已與確定判決並無影響，是依首揭規定，仍不得據為
    再審之理由。從而，再審原告據以提起再審之訴，顯無理由，應予駁回。
三、綜上所述，本件再審之訴顯無理由，爰不經言詞辯論予以駁回。
四、據上論結，本件再審之訴為無理由，依民事訴訟法第五百零二條第二項、第七十
    八條，判決如主文。
中      華      民      國    九十二    年      二      月     十九     日
                                    臺灣屏東地方法院民事第一庭
~B審判長法官  羅心芳
~B法      官  周群翔
~B法      官  許蓓雯
右為正本係照原本作成。
本判決不得上訴。
~B法院書記官  黃佳惠
中      華      民      國    九十二    年      二      月     二十一   日


司法院資訊處製作；財團法人民間司法改革基金會備份。
